Images des répertoires du notaire Albert Eugène Laverne pour l'étude IX
Archives nationales de France
Images des répertoires du notaire Albert Eugène Laverne pour l'étude IX
22 février 1900 - 19 juillet 1910
MC/RE/IX/26 - MC/RE/IX/27
Etude IX; Laverne, Albert Eugène
2 registres
Archives nationales de France
Minutes et répertoires: la loi 2008-696 du 15 juillet 2008 relative aux archives a fixé à 75 ans à compter de la date de l'acte, ou à 25 ans à compter de la date du décès de l'intéressé si ce délai est plus bref, le délai de communication des minutes et répertoires des notaires; ce délai est porté à 100 ans à compter de la date de l'acte si le document se rapporte à un mineur (code du Patrimoine, articles L213-2, 4e d et 5e).
Autres documents de l'étude (dossiers de clients, comptabilité...): s'agissant d'archives privées, ces documents sont communicables selon les modalités fixées par le déposant ou le donateur.
Certains documents ne sont pas accessibles sous leur forme originale en raison de leur mauvais état de conservation.
Registres versés aux Archives nationales en 2007.
Images des répertoires de l’étude IX
Archives de l'étude IX
répertoire d'officier public ministériel
- Répertoire chronologique pour la période 22 février 1900 au 13 novembre 1903, 22 février 1900 - 13 novembre 1903; MC/RE/IX/26; Ce répertoire comprend 60 feuillets et fait partie d' un registre de 130 feuillets de papier manuscrits,hauteur 36 x largeur 25,5 cm, composé de 10 cahiers foliotés par le notaire. Le registre est en bon état.
  Le registre contient aussi le répertoire du notaire Antoine Albert Laverne pour la période du 2 avril 1895 au 22 février 1900.
  Le répertoire contient les informations suivantes: 1. le n° de l'acte dans l'année; 2. date du jour; 3. nature de l'acte passé en brevet; 4. nature de l'acte passé en minute; 5. nom, prénom, domicile des parties, indication sur la situation et les prix des biens; 6. date d'enregistrement de l'acte; 7. droits d'enregistrement.
  Attention: seuls les actes passés en minute sont conservés; les actes mentionnés dans le répertoire comme passés en simple brevet (colonne 3) ne sont pas conservés par les notaires et ne sont donc pas versés au Minutier (ils sont remis aux clients).
  répertoire
  - Liste chronologique des actes pour la période du 22 février au 31 décembre 1900, 22 février - 31 décembre 1900; 71 v°-83 v°
  - Liste chronologique des actes pour la période du 2 janvier au 31 décembre 1901, 2 janvier - 31 décembre 1901; 83 v°-99 r°
  - Liste chronologique des actes pour la période du 2 janvier au 30 décembre 1902, 2 janvier - 30 décembre 1902; 99 v°-116 r°
  - Liste chronologique des actes pour la période du 2 janvier au 13 novembre 1903, 2 janvier - 13 novembre 1903; 116 r°-130 v°
- Répertoire chronologique pour la période 14 novembre 1903 au 19 juillet 1910, 14 novembre 1903 - 19 juillet 1910; MC/RE/IX/27; Un registre de 100 feuillets de papier manuscrits, hauteur 36 x largeur 25,5 cm, composé de 8 cahiers foliotés par le notaire. Le registre est en bon état.
  - Liste chronologique des actes pour la période du 14 novembre au 31 décembre 1903, 14 novembre - 31 décembre 1903; 1 r°-3 r°
  - Liste chronologique des actes pour la période du 2 janvier au 31 décembre 1904, 2 janvier - 31 décembre 1904; 3 r°-19 v°
  - Liste chronologique des actes pour la période du 3 janvier au 30 décembre 1905, 3 janvier - 30 décembre 1905; 19 v°-33 v°
  - Liste chronologique des actes pour la période du 3 janvier au 29 décembre 1906, 3 janvier - 29 décembre 1906; 33 v°-46 r°
  - Liste chronologique des actes pour la période du 2 janvier au 31 décembre 1907, 2 janvier - 31 décembre 1907; 46 v°-57 v°
  - Liste chronologique des actes pour la période du 2 janvier au 31 décembre 1908, 2 janvier - 31 décembre 1908; 57 v°-70 v°
  - Liste chronologique des actes pour la période du 4 janvier au 31 décembre 1909, 4 janvier - 31 décembre 1909; 70 v°-90 v°
  - Liste chronologique des actes pour la période du 3 janvier au 19 juillet 1910, 3 janvier - 19 juillet 1910; 90 v°-100 v°